臺灣高等法院刑事裁定
109年度聲再字第289號
再審聲請人
即受判決人  李翰軒



上列再審聲請人因違反毒品危害防制條例案件，對於本院109年
度上易字第329號，中華民國109年5月13日第二審確定判決（原
審案號：臺灣臺北地方法院108年度易字第581號，起訴案號：臺
灣臺北地方檢察署108年度撤緩毒偵字第63號），聲請再審，本
院裁定如下：
    主  文
再審之聲請駁回。 
    理  由
一、聲請意旨略以：員警職務報告係原審法官囑令警員謝世杰補
    述陳報，其內容為何？庭審過程未予公開，亦未經辯論。警
    詢筆錄則係在全程施加手銬之情況下作成，再審聲請人即受
    判決人李翰軒備受羞辱與緊張壓力，即非出於「自由意志」
    而完成筆錄。縱使假設聲請人警詢筆錄後半部分，與影音分
    離部分，為連續錄音、錄影，亦經原審勘驗屬實，有勘驗筆
    錄在卷可稽，惟在撥放時間長達1時1分31秒，才開始有聲音
    出現，適證警詢筆錄製作過程，員警得有足夠時間對聲請人
    施加言語與態度上之「凌遲」，有恫嚇之故意，造成聲請人
    疑惑與徬徨之錯覺，違反刑事訴訟法第98條、第156條第1項
    規定，且錄音、錄影設備俱由員警控制，聲請人雖答以：「
    根據謝警官說法是有」，亦非肯認嗣後毋有爭議或弊端。另
    原確定判決理由欄四㈤指摘「上訴意旨另稱：被告是案發前9
    5天施用含有大麻成分之藥物，因藥物殘留才會驗出大麻代
    謝物陽性反應云云」，係曲解聲請人答辯原意，蓋聲請人於
    民國109年3月26日刑事答辯狀所述理由二、㈠係稱「大麻需
    經95天方可在尿液代謝之事實」，並檢送證據（Detection 
    Times of Drugs of abuse in Blood Urine and Oral Flui
    d）為憑，而非自承在案發前95天施用含有大麻成分之藥物
    ，原確定判決就此部分俱未審酌，又不辯論，應查未察，判
    決顯然違背法令。爰依刑事訴訟法第421條、第424條、第42
    9條之3規定聲請再審並重啟調查證據云云。
二、按不得上訴於第三審法院之案件，其經第二審確定之有罪判
    決，如就足生影響於判決之重要證據漏未審酌者，亦得為受
    判決人之利益，聲請再審，刑事訴訟法第421條定有明文。
    依該條規定，因重要證據漏未審酌而聲請再審者，應於送達
    判決後20日內為之，同法第424條亦有明文。
三、查聲請人據以聲請再審之本院109年度上易字第329號確定判
    決，依刑事訴訟法第376條規定，為不得上訴於第三審法院
    之案件，揆諸同法第421條、第424條規定，應於送達判決後
    20日內聲請再審，而該判決於109年5月21日送達聲請人，業
    經本院調取上開案件電子卷證核閱無訛，聲請人於同年7月1
    3日始依刑事訴訟法第421條規定為本件再審之聲請，有其提
    出之「刑事聲請再審（二）狀（因重要證據漏未審酌）」所
    蓋本院收狀章戳可憑（見本院卷第7頁），顯已逾越20日之
    法定期間，其聲請程序違背規定，且無從補正，應予駁回。
據上論斷，應依刑事訴訟法第433條，裁定如主文。
中　　華　　民　　國　　109 　年　　9 　　月　　16　　日
                  刑事第十六庭  審判長法　官  葉騰瑞
                                      法　官  廖紋妤
                                      法　官  陳芃宇
以上正本證明與原本無異。
不得抗告。
                                      書記官  李佳芬
中　　華　　民　　國　　109 　年　　9 　　月　　17　　日